【裁判字號】    97,裁,4461
【裁判日期】    970918
【裁判案由】    虛報進口貨物
【裁判全文】
最  高  行  政  法  院  裁  定
                                      97年度裁字第4461號
上  訴  人  甲○○
被 上訴 人  財政部臺北關稅局
代  表  人  饒平
上列當事人間虛報進口貨物事件，上訴人對於中華民國97年5月
29日臺北高等行政法院96年度訴字第2234號判決，提起上訴，本
院裁定如下：
    主  文
上訴駁回。
上訴審訴訟費用由上訴人負擔。
    理  由
一、按對於高等行政法院判決之上訴，非以其違背法令為理由，
    不得為之，行政訴訟法第242條定有明文。依同法第243條第
    1項規定，判決不適用法規或適用不當者，為違背法令；而
    判決有同條第2項所列各款情形之一者，為當然違背法令。
    是當事人對於高等行政法院判決上訴，如依行政訴訟法第24
    3條第1項規定，以高等行政法院判決有不適用法規或適用不
    當為理由時，其上訴狀或理由書應有具體之指摘，並揭示該
    法規之條項或其內容；若係成文法以外之法則，應揭示該法
    則之旨趣；如以同法第243條第2項所列各款情形為理由時，
    其上訴狀或理由書，應揭示合於該條項各款之事實。上訴狀
    或理由書如未依此項方法表明，或其所表明者與上開法條規
    定不合時，即難認為已對高等行政法院判決之違背法令有具
    體之指摘，其上訴自難認為合法。
二、本件上訴人對於高等行政法院判決上訴，主張：原行政處分
    即被上訴人80乙第0012號處分書之受處分人姓名欄，明確記
    載為甲○○即上訴人，而非見欣企業有限公司（下稱見欣公
    司）之法定代理人或負責人等字樣，依外觀及一般人判斷，
    應認上訴人為受處分人，原審判決認為見欣公司為原處分之
    受處分人，顯有判決理由矛盾、不適用法規及違背經驗法則
    、證據法則之違法等語。惟查，原審綜合系爭貨物由見欣公
    司申報進口，上訴人為該公司代表人，並非行為人，且原處
    分書，係以縱列方式記載，其「受處分人」欄下橫列「姓名
    」「商號名稱」「住址」3項，分別記載為「蔡美祈」（即
    上訴人）、「見欣企業有限公司」、「台北市○○區○○路
    17號2樓」（即見欣公司所在），明列見欣公司之名稱及公
    司所在，並非將「商號名稱」項空白，僅於「姓名」項記載
    「蔡美祈」，亦非記載上訴人之住址。參以其「本案事實」
    欄內記載「79年9月27日受處分人向本關報運如本案關係貨
    物事項欄內上欄之貨物進口．．．惟經本關關員查驗結果應
    如關係貨物事項欄下欄貨物記載之情形，核屬虛報進口貨物
    名稱、數量、重量逃避管制之行為，當予按章議處。」等，
    認定原處分係以見欣公司為受處分人，並非上訴人等情，業
    於判決理由內詳為論述。上訴人提起本件上訴，仍主張其為
    原處分之受處分人，係就原審取捨證據、認定事實之職權行
    使，指摘其為不當，並未具體表明原判決有何合於不適用法
    規、適用法規不當、或行政訴訟法第243條第2項所列各款之
    情形，難認對該判決之如何違背法令已有具體之指摘。依首
    開規定及說明，應認其上訴為不合法。
三、據上論結，本件上訴為不合法，依行政訴訟法第249條第1項
    前段、第104條、民事訴訟法第95條、第78條，裁定如主文
    。
中    華    民    國    97    年    9     月    18    日
                    最高行政法院第六庭
                        審判長法官  吳  明  鴻
                              法官  鄭  忠  仁
                              法官  林  茂  權
                              法官  侯  東  昇
                              法官  黃  秋  鴻
以  上  正  本  證  明  與  原  本  無  異
中    華    民    國    97    年    9     月    18    日
                              書記官  郭  育  玎


司法院資訊處製作；財團法人民間司法改革基金會備份。
